【裁判字號】    95,易,79
【裁判日期】    950502
【裁判案由】    竊盜
【裁判全文】
臺灣彰化地方法院刑事判決          九十五年度易字第七九號
公  訴  人  臺灣彰化地方法院檢察署檢察官
被      告  甲○○
            丁○○
            丙○○
上列被告等因竊盜案件，經檢察官提起公訴（九十五年度偵字第
一七八號），本院判決如下：
    主  文
甲○○、丁○○、丙○○結夥三人以上竊盜，各處有期徒刑陸月
，如易科罰金，均以佰元折算壹日，均緩刑貳年。扣案之漁網
壹具及塑膠桶壹個均沒收之。
    事  實
一、甲○○、丁○○二人前未曾有前案紀錄；丙○○前曾於民國
    八十七年八月三日，經臺灣高等法院以八十七年度上訴字第
    二二一五號判處有期徒刑十月確定，入監後已於八十八年七
    月二十九日縮刑期滿執行完畢，其於上開刑期執行完畢五年
    內未曾受有期徒刑以上刑之宣告。甲○○於九十四年十二月
    二十五日下午一時許，駕駛車牌號碼ＢＵ─二一一０號自小
    客車搭載丁○○、丙○○二人，途經乙○○所有坐落彰化縣
    大城鄉○○地段六一０之六一一地號之魚塭，因見上開魚塭
    適無人看管，因甲○○之提議，其三人乃共同基於竊盜之為
    自己不法所有意圖之犯意聯絡，推由腳部行動不便之丙○○
    站立在旁把風，甲○○、丁○○則以屬於甲○○所有之漁網
    一具，以撒網及徒手捉取後放置在甲○○所有之塑膠桶一個
    內之方式，共同竊取前開魚塭內之乙○○所有之吳郭魚共計
    十八尾（價值約新臺幣一百元）得逞，供以煮食及飼養觀賞
    之用。旋為警當場查獲，並起出乙○○所有遭竊之吳郭魚十
    八尾（已由警方發還與乙○○領回）、甲○○所有供竊盜所
    用之漁網一具及塑膠桶一個扣案。
二、案經彰化縣警察局二林分局報請臺灣彰化地方法院檢察署檢
    察官偵查起訴。
    理  由
一、本件有關以下所引用之被告以外之人於審判外之言詞或書面
    陳述，依刑事訴訟法第一百五十九條之五之規定，均具有證
    據能力，核先敘明。
二、訊據被告甲○○、丁○○、丙○○三人均矢口否認有何竊盜
    犯行，被告甲○○固坦認伊有至上開魚塭以所有之漁網及塑
    膠桶捉取吳郭魚一情，然仍辯稱：不知魚塭是有人飼養的云
    云，被告丁○○則辯稱：其當時坐在水溝旁，沒有看到被告
    甲○○去魚塭撈魚云云；被告丙○○則以：其腳部殘障，當
    時在車上並未下車云云置辯。惟查：（一）上開魚塭係被害
    人乙○○所養殖，且附近均為一區接一區之魚塭，一望顯而
    易見即可知係有人飼育之魚塭等情，已據證人乙○○於本院
    審理時到庭證述明確。（二）又被告甲○○、丁○○、丙○○三人於九十四年十二月二十五日下午一時許，一同駕乘車
    牌號碼ＢＵ─二一一０號自小客車，途經乙○○所有坐落彰
    化縣大城鄉○○地段六一０之六一一地號之魚塭時，因被告
    甲○○之提議，乃共同興起捉取上開魚塭內之吳郭魚供以食
    用及飼養觀賞之用之意，且因被告丙○○行動不便，乃站立
    在魚塭旁，由被告甲○○、丁○○二人進入魚塭內聯手以扣
    案之漁網一具撒網及以手抓取吳郭魚共計十八尾放置在扣案
    之塑膠桶一個內等情，已據被告甲○○、丁○○、丙○○三
    人迭次於警、偵訊供述綦詳，且所供情節互核相符。（三）
    再徵以被告丙○○於警詢時供稱：「我們是欲捕捉來觀賞跟
    燉補食用的，並無欲變賣換取金錢花用」一語，足認被告丙○○於被告甲○○、丁○○進入魚塭內以漁網、塑膠桶捉取
    吳郭魚之際，主觀上確有與被告甲○○、丁○○二人具有竊
    盜之犯意聯絡與行為分擔之意，而站立在魚塭旁把風，且被
    告甲○○、丁○○、丙○○三人有為自己不法所有之意圖甚
    明。（四）此外，復有贓物認領保管單一紙及照片十二幀在
    卷可佐，本件事證明確，被告甲○○、丁○○、丙○○三人
    前開犯行均洵堪認定。
三、核被告甲○○、丁○○、丙○○三人所為，均係犯刑法第三
    百二十一條第一項第四款之結夥三人以上竊盜罪。又被告甲○○、丁○○、丙○○三人間，有犯意聯絡與行為分擔，均
    應論以共同正犯。爰審酌被告甲○○、丁○○、丙○○三人
    之素行、犯罪之動機、目的均係為圖一己之私利、竊盜之手
    段、竊取財物之價值尚微、對被害人乙○○所生之損害（證
    人即被害人乙○○於本院審理時表明願意原諒被告三人之犯
    行）及其三人犯罪後之態度等一切情狀，量處如主文所示之
    刑，並均諭知易科罰金之折算標準，以示懲儆。末查，被告
    甲○○、丁○○二人前未曾有前案紀錄；被告丙○○前曾於
    八十七年八月三日，經臺灣高等法院以八十七年度上訴字第
    二二一五號判處有期徒刑十月確定，入監後已於八十八年七
    月二十九日縮刑期滿執行完畢，其於上開刑期執行完畢五年
    內未曾受有期徒刑以上刑之宣告，有臺灣彰化地方法院檢察
    署刑案資料查註紀錄表及臺灣高等法院被告全國前案紀錄表
    各三份在卷可考，被告甲○○、丁○○、丙○○三人經此科
    刑教訓，當均知警惕而無再犯之虞，本院認其三人所宣告之
    刑，均以暫不執行為適當，爰均併諭知緩刑二年，以勵自新
    。
四、扣案之漁網一具及塑膠桶一個，均係被告甲○○所有供犯本
    案竊盜所用之物一節，已敘明如前，爰均依刑法第三十八條
    第一項第二款之規定併予宣告沒收之。
據上論斷，應依刑事訴訟法第二百九十九條第一項前段，刑法第
二十八條、第三百二十一條第一項第四款、第四十一條第一項前
段、第七十四條第一款、第二款、第三十八條第一項第二款，罰
金罰鍰提高標準條例第二條，判決如主文。
本案經檢察官高如應到庭執行職務
中    華    民    國  九十五  年    五  月    二      日
                  刑事第二庭    審判長法官  王義閔
                                法      官  鄭舜元
                                法      官  李雅俐
以上正本證明與原本無異。
如不服本判決，應於判決送達後十日內，向本院提出上訴狀（須
附繕本）。
中    華    民    國  九十五  年    五  月    二      日
                                書  記  官  陳秀娟
附錄論罪科刑法條：
中華民國刑法第320條
意圖為自己或第三人不法之所有，而竊取他人之動產者，為竊盜罪，處五
年以下有期徒刑、拘役或五百元以下罰金。
意圖為自己或第三人不法之利益，而竊佔他人之不動產者，依前項之規定
處斷。
前二項之未遂犯罰之。
中華民國刑法第321條
犯竊盜罪而有左列情形之一者，處六月以上、五年以下有期徒刑
：
一、於夜間侵入住宅或有人居住之建築物、船艦或隱匿其內而犯
    之者。
二、毀越門扇、牆垣或其他安全設備而犯之者。
三、攜帶兇器而犯之者。
四、結夥三人以上而犯之者。
五、乘火災、水災或其他災害之際而犯之者。
六、在車站或埠頭而犯之者。
前項之未遂犯罰之。


司法院資訊處製作；財團法人民間司法改革基金會備份。
